【裁判字號】    89,上訴,163
【裁判日期】    890419
【裁判案由】    違反槍砲彈藥刀械管制條例等
【裁判全文】
臺灣高等法院刑事判決                  八十九年度上訴字第一六三號
    上訴人  臺灣板橋地方法院檢察署檢察官
    被  告  甲○○
右上訴人，因被告違反槍砲彈藥刀械管制條例案件，不服臺灣板橋地方法院八十八年
度訴字第一七三號，中華民國八十八年十一月九日第一審判決（起訴案號：臺灣板橋
地方法院檢察署八十七年度偵字第二二六八五號）提起上訴，本院判決如左：
    主      文
上訴駁回。
    理      由
一、公訴意旨另以：被告甲○○未經許可，自八十七年間，無故持有具殺傷力之玩具
    槍枝一支，並將之藏放於所駕駛之車號ＥＣ六五三號營業自小客車後行李箱內，
    因認被告甲○○涉嫌槍砲彈藥刀械管制條例第十一條第四項之罪嫌云云。
二、訊據被告甲○○矢口否認有何違反槍砲彈藥刀械管制條例犯行，辯稱：伊駕駛營
    業小客車為業，於八十七年的農曆八月十五日（約國曆九月間），有客人將系爭
    塑膠材質之槍遺留在伊的車上，伊認為塑膠材質並無殺傷力，原打算交給警方處
    理，惟不久即遭警方查獲云云。
三、公訴人認被告涉嫌槍砲彈藥刀械管制條例罪行，係以內政部警政署刑事警察局鑑
    驗報告為據。惟查，該鑑驗報告意旨認為：「送鑑改造左輪手槍一枝，係以仿Ｓ
    ＆Ｗ廠轉輪手槍製造之玩具槍，主要材質為塑膠，槍管、槍身塗裝黑漆，以打擊
    底火藥引爆子彈內火藥為發射動力，擊發機械正常，至於是否具殺傷力，請卓參
    隨附之槍枝殺傷力鑑驗說明，送鑑子彈六顆均認係玩具轉輪槍彈殼加裝塑膠彈丸
    組合而成（試附二顆可擊發），未具金屬彈頭，依現狀認不具殺傷力」等語，此
    有該局鑑驗通知書在偵查卷可憑。查前開刑事警察局之「鑑驗結果」並未明確表
    示送鑑之槍枝具有殺傷力，而所附「槍枝殺傷力鑑驗說明」乃一定型化之文書，
    並非就個制槍枝之特性，更為精密鑑驗，是否具有殺傷力，且所云最具威力之發
    射動能，可達二十焦耳／平方公分以上足以穿入人體皮肉層，更係在「倘裝填子
    彈適當」之假設前提下，方屬可能，況該槍枝之槍管係塑膠材質，能造成槍枝膛
    炸，並非可重複發射，既無從供軍用，自不能認為係具有殺傷力之槍枝。此外查
    無其他事證，足資證明該玩具手槍具有殺傷力，原判決因而為無罪之判決，經核
    並無違誤。
四、公訴人上訴意旨略以：送鑑定之玩具手槍以仿Ｓ＆Ｗ廠轉輪手槍主要材質為塑膠
    槍管，槍身塗裝黑漆以打擊底火藥引爆子彈內火藥為發射動力擊發機械正常，依
    同型式同材質之槍枝實驗結果，雖未個案測試，足認上開槍枝已具殺傷力云云。
    指摘原判決未當。惟按具有殺傷力之槍枝始有槍砲彈藥刀械管制條例之適用觀之
    同條例第四條第一款文義自明。本件查扣之塑膠制玩具手槍既未做個案具體測試
    。焉能以同型式同材質之槍枝實驗結果比附援引，認有殺傷力，本院暨所屬法院
    八十五年法律座談會刑事類提案二十號亦採「自不能認為係具有殺傷力之槍枝」
    見解，公訴人見未及此，上訴核無理由應予駁回。
據上論斷，應依刑事訴訟法第三百六十八條判決如主文。
本案經檢察官彭坤業到庭執行職務。
中     華     民     國    八十九   年       四       月      十九      日
                            臺灣高等法院刑事第十八庭
                                審判長法  官  吳      敦
                                      法  官  林  陳  松
                                      法  官  吳  明  峰
右正本證明與原本無異。
如不服本判決應於收受送達後十日內向本院提出上訴書狀，其未敘述上訴之理由者並
得於提起上訴後十日內向本院補提理由書（均須按他造當事人之人數附繕本）。
                                      書記官  李  華  安
中     華     民     國    八十九   年       四       月     二十一     日


司法院資訊處製作；財團法人民間司法改革基金會備份。
